【裁判字號】    92,訴,2682
【裁判日期】    921225
【裁判案由】    毒品危害防制條例
【裁判全文】
臺灣高雄地方法院刑事判決                        九十二年度訴字第二六八二號
    公  訴  人  臺灣高雄地方法院檢察署檢察官
    被      告  乙○○
右列被告因違反毒品危害防治條例案件，經檢察官提起公訴（九十二年度毒偵字第五
六０六號），於本院行準備程序中，被告先就被訴事實為有罪之陳述，經告知被告簡
式審判程序之旨，並聽取當事人意見後，裁定進行簡式審判程序，判決如左：
    主  文
乙○○連續施用第一級毒品，累犯，處有期徒刑拾月。又連續施用第二級毒品，累犯
，處有期徒刑陸月。應執行有期徒刑壹年貳月。
    事  實
一、乙○○前因違反肅清煙毒條例、麻藥等案件，分別經台灣高雄地方法院及台灣台
    南地方法院判處有期徒刑三年六月及六月，應執行有期徒刑三年十月確定，於民
    國八十五年七月五日縮短刑期假釋出獄；又於八十八年間，因施用毒品案件，經
    本院以八十八年毒聲字第四０一一號裁定送觀察、勒戒後，認無繼續施用毒品之
    傾向，由台灣高雄地方法院檢察署檢察官於八十九年六月十七日以八十八年偵字
    第一四四五０號不起訴處分確定。復因施用第一級毒品案件，經本院以八十八年
    度毒聲字第六四五號裁定送觀察、勒戒，認有繼續施用毒品之傾向，又以八十九
    年度毒聲字第一四六０號裁定令入戒治處所施以強制戒治一年，並經台灣高雄地
    方法院檢察署檢察官以八十九年度毒偵字第七八八號提起公訴，本院以八十九年
    度訴字第一０七六號判處有期徒刑一年，嗣於八十九年八月三十一日經台灣高等
    法院高雄分院以八十九年度上訴字第一０一四號上訴駁回確定，於九十二年三月
    十三日執行完畢。詎仍不知悔改，明知海洛因、安非他命業經公告列為毒品危害
    防制條例第二條第二項之第一級、第二級毒品，不得非法持有、施用，竟基於施
    用第一級、第二級毒品之概括犯意，自九十二年六月間某日起至九十二年七月十
    一日上午一時四十分許回溯二十四小時內之某時止（九十二年年七月十日下午六
    時許查獲時起至七月十一日上午一時四十分採尿時止之警力拘束期間不計），在
    其高雄市○鎮區鎮○路四十二號八樓之一住處，以將海洛因粉末摻入香菸內吸食
    及將安非他命晶體置於吸食器內，下用火燒烤再吸食其霧化氣體之方式，連續施
    用第一級毒品海洛、第二級毒品安非他命數次，嗣為警於九十二年七月十日下午
    十八時五十分許，在高雄市○○區○○路與英義街口為警查獲。
二、案經台南市政府警察局第三分局報請臺灣高雄地方法院檢察署檢察官偵查起訴。
    理  由
一、本件被告所犯為死刑、無期徒刑、最輕本刑為三年以上有期徒刑以外之罪，其於
    準備程序進行中，就被訴事實為有罪之陳述，經告知簡式審判程序之旨，並聽取
    當事人之意見後，本院認宜以獨任進行簡式審判程序，而裁定進行簡式審判程序
    審理，合先敘明。
二、右揭事實，業據被告乙○○於警訊及偵、審中自白不諱，而其為警查獲時所採取
    之尿液，經送請台南市衛生局檢驗結果，認甲基安非他命及嗎啡均呈陽性反應，
    有該局九十二年七月十七日南市衛驗字第九二０五一四號煙毒尿液檢驗成績書及
    姓名代碼對照表各一紙附卷可稽。又海洛因施用入人體後水解還原成嗎啡，再循
    嗎啡之代謝方式排出體外，百分之八十以上於投與後二十四小時內自尿液排出，
    已據行政院衛生署藥物食品檢驗局（73）藥檢壹字第０三０二二一號、（80）藥
    檢壹字第０七一二號函說明綦詳。甲基安非他命經口服投與後，約百分之七十於
    二十四小時內可自尿液中排出，而其尿液內含甲基安非他命成分之檢出，與投與
    甲基安非它命的量、個人體質、檢驗儀器之精密度有關，通常採尿化驗是否呈陽
    性反應，應以投與後二十四小時內所採者為宜，此亦有行政院衛生署藥物食品檢
    驗局（80）藥檢醫字第四五二九號函可查，足徵被告前開曾連續施用第一級毒品
    海洛因及第二級毒品安非他命之自白核與事實相符。另被告於八十八年間，因施
    用毒品案件，經本院以八十八年毒聲字第四０一一號裁定送觀察、勒戒後，認無
    繼續施用毒品之傾向，由台灣高雄地方法院檢察署檢察官於八十九年六月十七日
    以八十八年偵字第一四四五０號不起訴處分確定。復因施用第一級毒品案件，經
    本院以八十八年度毒聲字第六四五號裁定送觀察、勒戒，認有繼續施用毒品之傾
    向，又以八十九年度毒聲字第一四六０號裁定令入戒治處所施以強制戒治一年，
    並經台灣高雄地方法院檢察署檢察官以八十九年度毒偵字第七八八號提起公訴，
    本院以八十九年度訴字第一０七六號判處有期徒刑一年，嗣於八十九年八月三十
    一日經台灣高等法院高雄分院以八十九年度上訴字第一０一四號上訴駁回確定，
    於九十二年三月十三日執行完畢之事實，有該不起訴處分書、判決書、本院被告
    院內索引卡紀錄表及台灣高雄地方法院檢察署刑案資料查註紀錄表各一紙附卷可
    按，從而其於前開不起訴處分後，五年內三犯本件施用毒品罪，事證明確，被告
    上開犯行洵堪認定。
三、查海洛因、安非他命分屬毒品危害防制條例第二條第二項所稱之第一、二級毒品
    ，不得持有、施用，被告竟分別持之以施用，核其所為係犯毒品危害防制條例第
    十條第一項之施用第一級毒品罪及同條第二項之施用第二級毒品罪。被告先後多
    次施用海洛因、安非他命犯行，時間緊接、手法及罪名均同，顯係基於概括犯意
    而為之，均為連續犯，分別應論以一罪，並均加重其刑。另被告於九十二年七月
    十日為警查獲後，坦承自九十二年六月間某日起即連續施用海洛因、安非他命之
    犯行（參見本院九十二年十二月十一日審判筆錄），起訴書雖未敘及，亦未併案
    ，然與本案起訴施用第一、二級毒品之犯行，有連續犯之裁判上一罪關係，均為
    起訴效力所及，本院應併予審理，附此敘明。又其施用第一級、第二級毒品前後
    持有該毒品之低度行為，應分別被其施用之高度行為所吸收，均不另論罪。被告
    所犯上開二罪之間，犯意各別，行為互殊，應予分論併罰。又被告前因違反肅清
    煙毒條例案件，分別經台灣高雄地方法院及台灣台南地方法院判處有期徒刑三年
    六月及六月，應執行有期徒刑三年十月確定，於八十五年七月五日縮短刑期假釋
    出獄；又於八十八年間，因施用毒品案件，經本院以八十八年毒聲字第四０一一
    號裁定送觀察、勒戒後，認無繼續施用毒品之傾向，由台灣高雄地方法院檢察署
    檢察官於八十九年六月十七日以八十八年偵字第一四四五０號不起訴處分確定。
    復因施用第一級毒品案件，經本院以八十八年度毒聲字第六四五號裁定送觀察、
    勒戒，認有繼續施用毒品之傾向，又以八十九年度毒聲字第一四六０號裁定令入
    戒治處所施以強制戒治一年，並經台灣高雄地方法院檢察署檢察官以八十九年度
    毒偵字第七八八號提起公訴，本院以八十九年度訴字第一０七六號判處有期徒刑
    一年，嗣於八十九年八月三十一日經台灣高等法院高雄分院以八十九年度上訴字
    第一０一四號上訴駁回確定，於九十二年三月十三日執行完畢等情，有上開卷附
    本院被告院內索引卡紀錄表及台灣高雄地方法院檢察署刑案資料查註紀錄表附卷
    可稽，其於五年之內，再犯本件最重本刑為有期徒刑以上之罪，均為累犯，應依
    刑法第四十七條之規定加重其刑，並依法遞加重其刑。爰審酌被告前有施用毒品
    觀察、勒戒及強制戒治程序後，仍未能徹底戒絕毒品，且屢經查獲，隨即再犯，
    顯見意志不堅，且有失政府制定毒品危害防制條例之立法美意，本不宜寬貸，惟
    念其施用毒品乃自戕一己之身體健康，尚未害及他人，且犯後終知能坦承犯行等
    一切情狀，各量處如主文所示之刑，並定其應執行之刑。
據上論斷，應依刑事訴訟法第二百九十九條第一項前段、第二百七十三條之一第一項
，毒品危害防制條例第十條第一項、第二項，刑法第十一條前段、第五十六條、第四
十七條、第五十一條第五款，判決如主文。
本案經檢察官甲○○到庭執行職務。
中      華      民      國      九十二      年      十二    月  二十五  日
                                  臺灣高雄地方法院刑事庭
                                      法  官  胡  宜  如
右正本證明與原本無異。
如不服本判決，應於判決送達後十日內，向本院提出上訴狀。
                                      書記官  蘇  溪  林
中      華      民      國      九十二      年      十二    月  二十五  日
附錄法條：
毒品危害防制條例第十條
施用第一級毒品者，處六月以上五年以下有期徒刑。
施用第二級毒品者，處三年以下有期徒刑。


司法院資訊處製作；財團法人民間司法改革基金會備份。
